

Piotr Urbaniak

E-mail: p.urbaniak0909@gmail.com
Telefon: 782 387 241

Data urodzenia: 09.09.1991 Miejscowość: Wrocław

Praca jako niezależny przedsiębiorca nauczyła mnie sumienności i cierpliwości, jednocześnie wyrabiając dyscyplinę i metodykę pracy. Należę do osób efektowanie zarządzających swoim czasem, oddanych pracy i dobrze odnajdujących się w współdziałaniu z innymi ludźmi oraz zarządzaniu nimi.

Pracę w sektorze IT traktuję jako pomost do pozyskania doświadczenia i zestawu nowych umiejętności, które wykorzystam do ciągłego rozwoju swojego warsztatu.

DOŚWIADCZENIE ZAWODOWE

09.2015 - 05.2019 (3 lata 9 mies.)

■ Właściciel | EKO Pit-Stop | Działalność internetowa oraz sprzedaż w punktach handlowych

Krótki opis stanowiska:

Stworzenie i prowadzenie własnego sklepu internetowego oferującego produkty pochodzenia ekologicznego.

Zaopatrzenie punktów handlowych w drewniane regały własnej produkcji.

Prowadzenie działalności sprzedażowej i księgowej.

Prowadzenie marketingu internetowego.

Zarządzanie profilem w mediach społecznościowych.

09.2013 - 04.2019 (5 lat 8 mies.)

■ Manager | ZPHU DOM-TECH | Strzelce

Krótki opis stanowiska:

Pozyskiwanie, wycenianie i przetwarzanie zleceń różnych prac budowlanych (firma specjalizująca się w stawianiu ogrodzeń dekoracyjnych- gabionów).

Negocjacje oraz zawieranie umów z kontrahentami.

Przeprowadzanie procesu rekrutacji nowych pracowników.

Prowadzenie marketingu internetowego.

Zarządzanie profilem w mediach społecznościowych.

WYKSZTAŁCENIE

10.2010 - 07.2013 (2 lata 10 mies.)

■ Uniwersytet Wrocławski

Kierunek: stosunki międzynarodowe

Specjalizacja: Międzynarodowe Stosunki Gospodarcze

Poziom wykształcenia: licencjat

ZNAJOMOŚĆ JĘZYKÓW

angielski: poziom zaawansowany
francuski: poziom podstawowy

UMIEJĘTNOŚCI

Express - MongoDB - Redux - Git - Node.js - React.js - MS Word - Kreatywność - HTML & CSS - Komunikacja w zespole - GitHub - Szybka nauka - JavaScript - Java (poziom podstawowy)

SZKOLENIA, KURSY, CERTYFIKATY

11.2019

■ CodersCamp

Organizator: CodersCrew

ZAINTERESOWANIA

Aktywny wypoczynek w górach. Snycerstwo oraz prace rzemieślnicze w drewnie. Literatura współczesna (fantastyka).

✓ Wyrażam zgodę na przetwarzanie moich danych osobowych zawartych w mojej ofercie pracy dla potrzeb niezbędnych do realizacji procesu rekrutacji (zgodnie z Ustawą o Ochronie Danych Osobowych z dnia 29.08.97, Dziennik Ustaw z 2002 r Nr 101 Poz. 926 z późn. zmianami).

Dodatkowo zgadzam się na przetwarzanie przez pracodawcę danych osobowych zawartych w moim zgłoszeniu rekrutacyjnym dla celów przyszłych rekrutacji.